臺灣桃園地方法院刑事判決　　　　　　 96年度簡上字第473號
上　訴　人　臺灣桃園地方法院檢察署檢察官
被　　　告　乙○○
上列上訴人因被告所犯傷害案件，不服本院簡易庭96年度桃簡字
第1721號，中華民國96年7 月23日第一審簡易判決（聲請簡易判
決處刑書案號：臺灣桃園地方法院檢察署96年度偵字第12414 號
）提起上訴，本院判決如下︰
    主  文
上訴駁回。
    事  實
一、乙○○係甲○○之夫，2 人間有家庭暴力防治法所稱之家庭
    成員關係。乙○○於民國95年11月22日晚間8 時許，在桃園
    縣桃園市○○街20巷19之3 號9 樓其住處，因細故與甲○○
    發生爭執，竟基於傷害之犯意，動手毆打甲○○左臉部一巴
    掌，使甲○○受有左臉挫傷之傷害。案經甲○○訴由臺灣桃
    園地方法院檢察署檢察官偵查後聲請以簡易判決處刑。
    理    由
一、前揭事實，業據被告乙○○於本院審理時坦認不諱，核與告
    訴人甲○○指證之情節相符，並有聖保祿醫院診斷證明書乙
    紙在卷可稽，堪認被告前揭所為不利於己之自白與事實相符
    ，胥值信實。事證明確，被告犯行已堪認定，應依法論科。
二、核被告乙○○所為，係犯刑法第277 條第1 項之傷害罪。被
    告行為後，家庭暴力防治法業於96年3 月28日修正公布，同
    年月30日生效施行。就家庭成員關係與家庭暴力罪之條次並
    未修正，僅就部分文字為修正，惟修正前之規定與修正後之
    規定，並無有利、不利情形，即無比較適用之問題，非屬刑
    法第2 條第1 項之法律變更，無刑法第2 條第1 項之適用，
    應依一般法律適用原則，適用裁判時法（最高法院95年度第
    21次刑事庭會議決議參照）。被告與告訴人係夫妻關係，業
    據被告及告訴人陳述在卷，2 人間有修正後家庭暴力防治法
    第3 條第1 款之配偶之家庭成員關係，本件傷害罪屬修正後
    家庭暴力防治法第2 條第2 款之家庭暴力罪。
三、原審基此認定，援引刑法第277 條第1 項、第41條第1 項前
    段，刑法施行法第1 條之1 第1 項、第2 項前段，並審酌被
    告僅因細故，竟動手毆打其妻即告訴人左臉部1 巴掌，使告
    訴人受有左臉挫傷之傷害，與犯後為前開自白，態度尚佳，
    迄未獲得告訴人之諒解與素行情形等一切情狀，逕以簡易判
    決判處被告拘役26日，並依中華民國九十六年罪犯減刑條例
    第2 條第1 項第3 款、第7 條、第9 條，減輕其宣告刑2 分
    之1 為拘役13日，並諭知如易科罰金，以新臺幣1千 元折算
    1 日，經核原審認事用法均無違誤，量刑亦稱妥適，檢察官
    上訴意旨，徒循告訴人之請，指原審量刑過輕，惟原審已斟
    酌一切情狀妥為量刑，並無過於輕縱之情形，難認上訴為有
    理由，應予駁回。
據上論斷，應依刑事訴訟法第455 條之1 第3 項、第368 條，判
決如主文。
本案經檢察官蔡宜均到庭執行職務。
中　　華　　民　　國　　96　　年　　12　　月　　31　　日
                  刑事第七庭審判長法  官  蕭世昌
　　　　　　　　　　　　　　　　　法　官　連雅婷
　　　　　　　　　　　　　　　　　法　官　林惠霞
上正本證明與原本無異。
不得上訴。
　　　                            書記官　陳恩如
中　　華　　民　　國　　96　　年　　12　　月　　31　　日
附錄本案論罪科刑法條全文
刑法第277條第1項：
  傷害人之身體或健康者，處3 年以下有期徒刑，拘役或1 千元
以下罰金。
